【裁判字號】    94,簡上,224
【裁判日期】    950126
【裁判案由】    竊盜
【裁判全文】
臺灣臺北地方法院刑事判決             94年度簡上字第224號
上  訴  人  臺灣臺北地方法院檢察署檢察官
被      告  甲○○
                    （現另案於臺灣台北監獄執行中）
上列上訴人因被告犯竊盜案件，上訴人不服本院中華民國94年10
月5日所為之94年度簡字第2228號第一審刑事簡易判決（ 聲請簡
易判決處刑94年度偵字第16921號 ），提起上訴及移送併案審理
（臺灣臺北地方法院檢察署94年度核退偵字第1103號、94年度偵
字第20824號），本院管轄第二審之合議庭判決如下：
    主  文
上訴駁回。
    事  實
一、甲○○前於民國於九十年間因違反毒品危害防制條例案件，
    經臺灣板橋地方法院於九十年九月三日以九十年度易字第二
    三五三號判處有期徒刑三月確定，於九十一年十一月二十八
    日執行完畢。竟仍不知悔改，於九十四年八月十一日下午五
    時許，在台中市○○區○○路逢甲大學內籃球場旁，趁陳宏
    昌在籃球場內打籃球疏於注意之際，意圖為自己不法之所有
    徒手竊取陳宏昌所有置於籃球場旁之背包（內有現金新台幣
    九百八十元、ＭＰ３隨身聽一台、身分證、汽車駕照、機車
    駕照、健保卡、郵局金融卡、台灣銀行金融卡各一張、門號
    0000000000號行動電話一具），得手後，立即逃逸離開籃球
    場。嗣於九十四年八月十八日上午十時二十分許，甲○○在
    台北縣板橋市○○路與雙十路口，因另案遭通緝而被警逮捕
    ，警察自其身上搜出陳宏昌之身分證、汽車駕照、機車駕照
    、健保卡及郵局金融卡各一張，查悉上情。
二、案經台北縣政府警察局海山分局報告台灣板橋地方法院檢察
    署檢察官呈請台灣高等法院檢察署檢察長令轉台灣台北地方
    法院檢察署槍察官偵查後聲請簡易判決處刑及移送併案審理
    。
    理  由
一、上揭犯罪事實，業據被告甲○○坦承不諱，核與證人即被害
    人陳宏昌於警詢中之證述情節相符，並有台北縣警察局海山
    分局江翠派出所扣押物品目錄表、扣押物品收據、查獲贓物
    照片一紙、贓物認領保管單各一紙在卷可稽。從而，本件被
    告竊盜之犯行，事證明確，堪以認定，應依法論科。
二、核被告所為係犯刑法第三百二十條第一項之竊盜罪。被告前
    於九十年間因違反毒品危害防制條例案件，經臺灣板橋地方
    法院於九十年九月三日以九十年度易字第二三五三號判處有
    期徒刑三月確定，於九十一年十一月二十八日執行完畢，此
    有臺灣高等法院被告全國前案紀錄表在卷可稽，是其前受有
    期徒刑之執行完畢後，五年內再犯本件有期徒刑以上之罪，
    為累犯，應依刑法第四十七條之規定加重其刑。原審以被告
    犯罪事證明確，適用簡易程序逕依刑事訴訟法第四百四十九
    條第一項前段、第三項、刑法第三百二十條第一項、第四十
    七條、第四十一條第一項前段、罰金罰鍰提高標準條例第一
    條前段、第二條等規定，以簡易判決處被告有期徒刑三月，
    並諭知易科罰金之折算標準，認事用法及量刑，均無違誤，
    應予維持。
三、上訴意旨以：被告基於意圖為自己不法所有之概括犯意，於
    九十四年三月二十一日二十一時許，在臺北縣板橋市○○路
    ○段與長江路二段路口之籃球場，徒手竊取被害人劉孟珍所
    有之NOKIA手機一支。另移送併辦意旨以：被告基於同一概
    括犯意，於九十四年四月三日十七時許，又在臺北市○○○
    路臺灣大學校園籃球場內，徒手竊取被害人王宏銘之手提包
    一只（內有黑色皮卡、身分證、健保卡、上海商業銀行晶片
    卡、萬泰商業銀信用卡、台新銀行金融卡各一張、台新銀行
    信用卡三張、汽車鑰匙、PANSONIC牌行動電話一支、現金新
    臺幣（下同）二百餘元等物），得手後，於同日十八時十三
    分許，前往附近統一超商內ATM提款機，以被害人王宏銘上
    海商業銀行晶片卡提領三千五百元。其後又於同年月五日二
    十一時許，在臺北縣永和市○○街公園內籃球場，徒手竊取
    被害人劉傑閔夾克一件（內有皮夾一只、身分證、汽機車駕
    駛執照、健保卡、郵局金融卡、中國信託商業銀金融卡各一
    張、現金二萬餘元、鑰匙二串、行動電話二支等物）。因認
    被告上開三次竊盜犯行，與本件已起訴之竊盜犯行間，時間
    緊接，觸犯構成要件相同之罪名，顯係基於概括之犯意，反
    覆所為，與本案已起訴部分有連續犯之裁判上一罪之關係，
    原審未及審酌，爰請求上訴並移送併案審理。惟訊據被告供
    稱：其並非一開始即打算四處行竊，而是因自己平日就喜歡
    打籃球，到籃球場打球，見有可乘之機時，始下手行竊等語
    。是被告顯非基於概括之犯意，反覆為本件已起訴部分及上
    開三件竊盜犯行，至為明確。且查，被告前另於九十四年五
    月六日因犯竊盜罪，經臺灣板橋地方法院於九十四年六月三
    十日以九十四年度簡字第二四一一號判處拘役二十日確定，
    此有上開臺灣高等法院被告全國前案紀錄表在卷可查，並有
    上開九十四年度簡字第二四一一號判決、更正裁定及臺灣板
    橋地方法院檢察署檢察官九十四年度偵字第八二五五號聲請
    簡易判決處刑書等在卷可按，上訴意旨及移送併辦意旨所指
    之三次犯罪時間，均在前開判決確定前所為，果被告係基於
    概括犯意反覆而為上訴意旨及移送併辦意旨所指之三件竊盜
    犯行，則該三次之竊盜犯行，應為前開已經確定之判決效力
    所及，本院自亦已無從併案審理。從而，本件上訴人之上訴
    ，為無理由，應予駁回。上開移送併案審理部分，應退由原
    承辦檢察官另為處理。
據上論斷，應依刑事訴訟法第四百五十五條之一第三項、第三百
六十八條，判決如主文。
本案經檢察官張志全到庭執行職務
中    華    民    國    95    年    1    月    26    日
                  刑事第四庭  審判長法  官  劉慧芬
                                    法  官  郭惠玲
                                    法  官  李桂英
以上正本證明與原本無異。
如不服本判決，應於判決送達後10日內，向本院提出上訴狀。
                                    書記官  黃鈴容
中    華    民    國    95    年    1    月    26    日
本案論罪科刑法條全文：
刑法第三百二十條第一項：
意圖為自己或第三人不法之所有，而竊取他人之動產者，為竊盜
罪，處 5 年以下有期徒刑、拘役或 500 元以下罰金。


司法院資訊處製作；財團法人民間司法改革基金會備份。
